【裁判字號】    95,交訴,148
【裁判日期】    950922
【裁判案由】    公共危險等
【裁判全文】
臺灣彰化地方法院刑事判決             95年度交訴字第148號
公  訴  人  臺灣彰化地方法院檢察署檢察官
被      告  乙○○
                      號
上列被告因公共危險等案件，經檢察官提起公訴（95年度偵字第
6552、6671號），被告於本院準備程序中就被訴事實為有罪之陳
述，經本院合議庭裁定由受命法官獨任依簡式審判程序審理，判
決如下：
    主  文
乙○○攜帶兇器竊盜，處有期徒刑陸月；又駕駛動力交通工具肇
事，致人受傷而逃逸，處有期徒刑柒月。應執行有期徒刑壹年，
緩刑年。
    犯罪事實及理由
一、本件犯罪事實除補充及更正如下外，其餘均與檢察官起訴書
    之記載相同，茲引用之（如附件）：
  (一)乙○○係於民國95年3 月初某日，攜帶自備客觀上足對人之
    生命、身體、安全構成威脅，具有危險性之扳手1 支（已丟
    棄，未扣案）竊盜車主登記名義人為簡榮文，但已交由丙○
    ○占有使用之車牌號碼PK-2846 號自用小貨車之車牌2 面。
  (二)乙○○係於彰化縣員林鎮○○路233 號為前撞及甲○○所騎
    乘之車牌號碼TUF-525 號機車。
二、本件證據除補充如下外，其餘亦均與檢察官起訴書之記載相
    同，茲引用之（如上附件）：
  (一)證人簡榮文於警詢之證述。
  (二)道路交通事故現場圖及調查報告表(一)、(二)。
  (三)車禍現場及查獲照片。
  (四)車號查詢汽車車籍資料。
  (五)警員職務報告書。
  (六)被告乙○○於本院準備程序及審理中之自白。
三、按上訴人等於夜間潛入某甲家中，將某甲所有財物及其妻某
    乙所有之國民身分證一併竊去，其所竊取者雖屬兩人之財物
    ，但係侵害一個監督權，不生一行為而觸犯數罪名問題（最
    高法院62年台上字第407 號判例意旨參照），則舉重以明輕
    ，倘所竊盜之物僅為單一所有權（上開判例所指係有數物、
    數所有權遭竊，但該數物係由一監督權監督），縱該物係由
    他人監督，則既僅侵害一個監督權，亦不生一行為而觸犯數
    罪名問題。是被告得所竊盜之車牌號碼PK-2846 號車牌2 面
    ，雖車籍登記之車主為簡榮文，而實際使用人（即監督權人
    ）為丙○○，則依上開說明，應僅屬單純一罪。
四、論罪科刑：
    核被告所為，係犯刑法第321 條第1 項第3 款之攜帶兇器竊
    盜罪、同法第185 條之4 之駕駛動力交通工具肇事，致人受
    傷而逃逸罪。其所犯上開二罪，犯意各別，手段互殊，罪名
    有異，應予分論併罰。爰審酌並無前科，素行良好，本次係
    因其車牌遭註銷，無車可用，又見頗為老舊之車牌號碼PK-2
    846 號自用小貨車停放在被害人丙○○所經營之汽車修理廠
    旁路邊，一時失慮，始以扳手竊取該2 面車牌，懸掛於自己
    之自用小貨車上使用，另被告於肇事後，係因其所駕駛車輛
    所懸掛之車牌係竊盜所得之物，始因害怕而逃離現場等犯罪
    動機、手段，及被告犯罪後車牌已經被害人丙○○領回，過
    失傷害部份亦已與被害人甲○○和解，經甲○○撤回告訴，
    被告犯罪所生損害非鉅，又迭於警、偵訊及本院審理中坦白
    認罪，犯後態度良好等一切情狀，分別量處如主文所示之刑
    ，並依修正前刑法第51條第5 款定其應執行刑【被告行為後
    ，刑法於94年2 月2 日修正公布，並於95年7 月1 日施行，
    其中修正前刑法第51條規定：「數罪併罰，分別宣告其罪之
    刑，依左列各款定其應執行者：」，第5 款規定：「宣告多
    數有期徒刑者，於各刑中之最長期以上，各刑合併之刑期以
    下，定其刑期。但不得逾20年。」，修正後刑法第51條第5
    款規定：「宣告多數有期徒刑者，於各刑中之最長期以上，
    各刑合併之刑期以下，定其刑期。但不得逾30年。」，比較
    結果，修正後刑法並非較有利於行為人，依刑法第2 條第1
    項前段之規定，仍應依修正前刑法，定其應執行之刑】。又
    被告行為後，刑法第74條關於緩刑之規定，雖亦於94年2 月
    2 日修正公布，並於95年7 月1 日施行，然犯罪在新法施行
    前，新法施行後，緩刑之宣告，應適用新法第74條之規定（
    最高法院95年5 月23日第8 次刑事庭會議決議第7 點參照）
    。本件被告前未曾因故意犯罪受有期徒刑以上刑之宣告，此
    有臺灣高等法院被告前案紀錄表1 份在卷可考，且已與被害
    人甲○○成立和解，其因一時失慮，致罹刑典，經此偵審程
    序與論罪科刑之教訓後，當知所警惕，而無再犯之虞，本院
    認所宣告之刑，以暫不執行為適當，爰依刑法第74條第1 項
    第1 款，宣告緩刑3 年，用啟自新。至被告所有，供其本件
    竊盜犯罪所用之扳手1 支，被告供稱業已丟棄，則既未扣案
    ，為免將來執行困難，爰不併予宣告沒收，附此敘明。
五、應依刑事訴訟法第273 條之1 第1 項，第299 條第1 項前段
    、第310 條之2 、第454 條第2 項，刑法第2 條第1 項前段
    、第321 條第1 項第3 款、第185 條之4 、（修正前）第51
    條第5 款、第74條第1 項第1 款，判決如主文。
六、如不服本件判決，得自收受送達之日起10日內，向本院提起
    上訴。
本案經檢察官高如應到庭執行職務。
中    華    民    國    95    年    9     月    22    日
                  刑事第一庭    法  官   吳永梁
以上正本證明與原本無異。
如不服本判決，應於判決送達後10日內，向本院提出上訴狀（須
附繕本）。
告訴人或被害人對於判決如有不服具備理由請求檢察官上訴者，
其上訴期間之計算係以檢察官收受判決正本之日期為準。
中    華    民    國    95    年    9     月    25    日
                                書記官  陳美敏
附錄論罪科刑法條全文：
中華民國刑法第321條
犯竊盜罪而有左列情形之一者，處6 月以上、5 年以下有期徒刑
：
一  於夜間侵入住宅或有人居住之建築物、船艦或隱匿其內而犯
    之者。
二  毀越門扇、牆垣或其他安全設備而犯之者。
三  攜帶兇器而犯之者。
四  結夥三人以上而犯之者。
五  乘火災、水災或其他災害之際而犯之者。
六  在車站或埠頭而犯之者。
前項之未遂犯罰之。
中華民國刑法第185條之4
駕駛動力交通工具肇事，致人死傷而逃逸者，處6 月以上5 年以
下有期徒刑。


司法院資訊處製作；財團法人民間司法改革基金會備份。
